---
title: "데이터정리"
author: "LEE EUNJI"
date: "2019년 5월 22일"
output: html_document
editor_options: 
  chunk_output_type: console
---

```{r setup, include=FALSE}
knitr::opts_chunk$set(echo = TRUE)
```

## 연령별로 합치기  

  - 데이터 불러오기/factor로 변경... NA ; recorded as "" or "-" or "NA"
```{r}
library(tidyverse)
data <- read.csv("data_final.csv",na.strings = c("","-","NA"),row.names = 1)
data$month <- as.factor(data$month)
data$date <- as.factor(data$date)
data$rain <- as.factor(data$rain)
data$gangsu [is.na(data$gangsu)] <- "NA"
data$temperature[is.na(data$temperature)] <- "NA"
data$gangsu <- as.factor(data$gangsu)
data$temperature <- as.factor(data$temperature)
head(data)
```

  - 10대/20대/30대40대/50대60대이상을 묶기  
  데이터의 row 수를 줄이기 위해 비슷한 특성을 보이는 연령별로 call을 합친다. 이를 위해 age가 10대, 20대, 30대 40대, 50대 60대 이상인 row들만 추출하여 aggregate 함수를 사용한다. 
  
```{r}
#10대, 20대 불러오기
teentwenty <- data %>% 
  filter(age=="10대"| age=="20대")

#30대, 40대 합치기  
thirtyfourty <- data %>% 
  filter(age=="30대"| age=="40대")
thirtyfourty_abbrev <- aggregate(call~date+day+gender+sido+region+dong+type+month+gangsu+rain+temperature,data=thirtyfourty,FUN=sum)
thirtyfourty_abbrev$age <- "30대40대"

#50대, 60대 합치기
fiftysixty <- data %>% 
  filter(age=="50대" | age =="60대이상") 
fiftysixty_abbrev <- aggregate(call~date+day+gender+sido+region+dong+type+month+gangsu+rain+temperature,data=fiftysixty,FUN=sum)
fiftysixty_abbrev$age <- "50대이상"
```
  
  - age를 기준으로 row들을 합치기  
  데이터를 합친 후, 10대/20대/30대40대/50대이상으로 잘 묶여졌는지 확인한다. 
```{r}
final_data <- bind_rows(teentwenty,thirtyfourty_abbrev,fiftysixty_abbrev)
final_data$age <- as.factor(final_data$age)
levels(final_data$age)
head(final_data)
```
  

## 구별 근로소득 컬럼 추가하기  
소득이 배달 건수에 영향을 미칠 수 있을 것이다. 따라서 구별 근로소득 데이터를 설명 변수로 추가하고자 한다. 

  - 소득 데이터 불러오기 (단위 : 백만원)
```{r}
income <- read.csv("income.csv", header = TRUE, encoding = "CP949")
head(income)
```
  
  - 평균소득을 구하기
```{r}
income <- income %>% 
  mutate(avg_income = income/pop)
```

  - 평균소득을 final_data에 결합하기
```{r}
income <- income[,c(1,4)]
final_data_income <- left_join(final_data, income, by="region")
head(final_data_income)
```
  
  
## 1인가구비율 합치기  
  - 1인가구 데이터 불러오기
```{r}
pop <- read.csv("인구.csv", header = TRUE, encoding = "CP949")
pop <- pop[(pop$행정동 == "소계"), ]
```
  
  - 2인 이상 가구 더하기
```{r}
pop <- pop %>%
  mutate( "not_one_p" = X2인세대+ X3인세대 + X4인세대 + X5인세대 
                        + X6인세대 + X7인세대 + X8인세대 + X9인세대 + X10인세대.이상)
```
  
  - 필요한 부분만 남기기
```{r}
pop <- pop[,c(1,3,4,14)]
colnames(pop) <- c("region","all_p","one_p","not_one_p")
```
  
  - 비율로 바꾸기
```{r}
pop <- pop %>%
  mutate("one_p" = one_p/all_p,
         "not_one_p" = not_one_p/all_p)
pop <- pop[,-2]
head(pop)
```
  
  - final_data와 결합하기
```{r}
final_data_pop <- left_join(final_data_income, pop, by = "region")
head(final_data_pop)
```
     
     
## 연령별 가구수 컬럼 추가하기
  - 연령별 가구수 데이터 불러오기
```{r}
pop_by_age <- read.csv("pop_by_age.csv", header=TRUE, encoding = "CP949")
pop_by_age <- pop_by_age[(pop_by_age$구분 == "계"),]
pop_by_age <- pop_by_age[,-c(1,3)]
pop_by_age <- pop_by_age[-1,]
rownames(pop_by_age) <- NULL
head(pop_by_age)
```
  
  - 연령별로 묶기
```{r}
pop_by_age <-
  pop_by_age %>%
  mutate( teens = X10.14세+X15.19세,
          tewnties = X20.24세+X25.29세,
          thirtyfourty = X30.34세+X35.39세+X40.44세+X45.49세,
          fiftysixty = X50.54세+X55.59세+X60.64세+X65.69세 + X70.74세 + X75.79세 
                      + X80.84세 + X85.89세 + X90.94세 + X95.99세 + X100세.이상)
pop_by_age <- pop_by_age[,-c(3:23)]  
colnames(pop_by_age) <- c("region","total","teen","twenty","thirtyfourty","fiftysixty")
```
  
  - 비율로 나타내기
```{r}
pop_by_age <-
  pop_by_age %>%
  mutate( teen = teen/total,
          twenty = twenty/total,
          thirtyfourty = thirtyfourty/total,
          fiftysixty = fiftysixty/total) %>%
  arrange(region)
head(pop_by_age)
```

  - 새로운 데이터프레임 만들기
```{r}
pop_by_age1 <- pop_by_age[,-c(1,2)]
pop_by_age1 <- t(pop_by_age1)
pop_by_age2 <- as.numeric(pop_by_age1)
gu <- as.character(pop_by_age$region)
gu <- rep(gu,each = 4)
age <- rep(c("10대","20대","30대40대","50대이상"), 25)
pop_age <- matrix(c(gu,age,pop_by_age2), nrow = 100,ncol = 3)
pop_age <- data.frame(pop_age)
colnames(pop_age) <- c("region", "age", "age_prop")
head(pop_age)
```
  
  
  - final_data_pop과 결합하기
```{r}
final_data_age <- left_join(final_data_pop, pop_age, by=c("region","age"))
head(final_data_age)
```


## 한강 존재여부 추가하기
  - 한강이 존재하는 지역에 대한 데이터프레임 만들기
```{r}
han_names <- c("암사동", "잠실동","자양동", "잠원동", "이촌동",
               "반포동", "망원동", "여의도동", "상암동","방화동", 
               "당산동")
han <- matrix(c(han_names,rep(1,11)), 11,2)
colnames(han) <- c("dong", "hangang")
han <- data.frame(han)
```


  - final_data_age와 결합하기
```{r}
final_data_hangang <- left_join(final_data_age, han, by = "dong")
head(final_data_hangang)
```

  - NA를 0으로 바꾸기
```{r}
final_data_hangang$hangang <- as.numeric(final_data_hangang[,"hangang"])
final_data_hangang[is.na(final_data_hangang[,"hangang"]),"hangang"] <- 0 
sum(final_data_hangang[is.na(final_data_hangang[,"hangang"]),"hangang"])
head(final_data_hangang)
```

  
  - 데이터 내보내기
```{r}
write.csv(final_data_hangang, "final_data_real.csv")
```